Manuscrits et fonds d'archives
Manuscrits et fonds d'archives. Département des Manuscrits. Mexicain.
- Historia Tolteca-Chichimeca, Mexicain 46-58
  Histoire Toltéco-chichimèque.
  Boturini. Joseph Aubin. Eugène Goupil.
  - Histoire Toltéco-chichimèque. 1er fragment., Mexicain 46-50; Manuscrit figuratif. Cahier de 46 pages in-folio, papier européen, 22 x 30 cm.
  - Histoire Toltéco-chichimèque. 2ème fragment., Mexicain 51-53; Manuscrit figuratif. Cahier de 38 pages in-folio, papier européen, 22 x 30 cm.
  - Histoire Toltéco-chichimèque., Mexicain 46-50; Manuscrit figuratif. 59 pages in-folio, papier européen et papier indigène (les deux premières pages), 22 x 30 cm. Reliure parchemin.
    Titre à l'encre: Historia Tulteca.
  - Histoire Toltéco-chichimèque., Mexicain 54 (A)
- Histoire mexicaine, dit "Codex Azcatítlan", XVIe siècle.; Mexicain 59-64; Papier européen. 25 f. illustrés. Par suite d'une erreur de reliure, le f. 1 a été monté à l'envers, l'actuel f. 1v devrait être monté en 1r. -- Le ms. est lacunaire: il manque au moins un feuillet entre les ff. 4 et 5, 22 et 23, 23 et 24. 210 x 280 mm. Reliure demi cuir XXe siècle. Estampille "Collection E. Eug. GOUPIL à Paris. Ancienne collection J. M. A. AUBIN. N° 59 à 64".
  Voir la notice du catalogue Boban, p. 103-113
  A fait partie des collections de Lorenzo Boturini Bernaducci puis de la collection Aubin.
  Entré en 1898.
  Fac-similé et édition (Paris: Bibliothèque Nationale de France: Société des Américanistes, 1995) disponible en plusieurs exemplaires. Voir la notice.
  Fac-similé (Paris. Musée de l'homme. 1949) sous la cote 8-FAC SIM OR -73. Voir la notice.
  Microfilm noir et blanc. Cote de consultation en salle de lecture MFILM Mexicain 59-64. Cote de la matrice (pour commander une reproduction): R 56238.
  Microfilm couleur. Cote de consultation en salle de lecture MFC Mexicain 59-64. Cote de la matrice (pour commander une reproduction): ICR 39.
  Codex Azcatitlan / introd. de Michel Graulich; comment. de Robert H. Barlow; mis à jour par Michel Graulich; trad. française, Dominique Michelet. Paris: Bibliothèque Nationale de France: Société des Américanistes, 1995. Voir la notice.
  Azcatitlan, codex
- Codex Ixtlilxochitl, Mexicain 65-71; Manuscrit figuratif. Cahier de 27 pages, papier européen, in-folio, numérotées de 94 à 108, 110 à 122, 21 x 31 cm.
  Bibliographie: classement chronologique
  Gemelli Careri, Giovanni Francesco (1648-1724), Giro del Mondo, Napoli: Nella stamperia di Giuseppe Roselli, 1699, VI: p. 68-80. Disponible en ligne, url: <https://archive.org/details/girodelmondodeld06geme/page/n6 >
  Gemelli Careri, Giovanni Francesco (1648-1724), Voyage du tour du monde, traduit de l'italien de Gemelli Careri, A Paris: chez Etienne Ganeau, 1727, Tome VI: "De la Nouvelle Espagne", p. 77 (mention de Alva Ixtlilxochitl). Disponible en ligne, url: <https://gallica.bnf.fr/ark:/12148/bpt6k15116001/f97.image >
  Boturini Benaduci, Lorenzo (1702-1748?), Catalogo del Museo historico indiano del Cavallero Lorenzo Boturini Benaduci, Madrid: impr. de J. de Zuñiga, 1746, I:12, 76, 84. Vol. XXVIII, p. 62, n° 5., Le catalogue forme la 2e partie de: Idea de una nueva historia general de la América septentrional...; Catálogo del museo histórico indiano / el cavallero Lorenzo Boturini Benaduci, señor de la Torre y de Hono... Disponible en ligne, url: <http://bibrefiotecadigital.aecid.es/bibrefiodig/es/catalogo_imagenes/grupo.cmd?path=1004431 >
  Moxó, D. Benito María de, Entretenimientos de un prisionero en las provincias del Rio de la Plata: por el Barón de Juras Reales siendo fiscal de S.M. en el Reino de Chile, Barcelona: Imprenta de José Torner, 1828, Vol. I: front. p. 158
  King, Edward (Lord Kingsborough), Antiquities of Mexico: comprising facsimiles of ancient Mexican paintings and hieroglyphics, preserved in the royal libraries of Paris, Berlin and Dresden, in the imperial library of Vienna, in the Vatican library, in the Borgian museum at Rome, in the library of Institute at Bologna, and in the Bodleian library at Oxford, London: R. Havell, 1831-1848, Vol. IV
  León y Gama, Antonio de, Descripción histórica y cronológica de las dos piedras que con ocasión del nuevo empedrado que está formando en la plaza principal de México, se hallaron en ella el año de 1790..., México: Alejandro Valdés, 1832, 2 parties en 1 vol., X-148 p.: II, p. 78. Disponible en ligne, url: <https://archive.org/details/descripcionhistr00leny/page/n4 >
  Moxó, D. Benito María de, Cartas Mejicanas escritas por D. Benito Maria de Moxó en 1805, Genova: Tipografia Pellas, 1837, Front. p. 70 et 108
  Moxó, D. Benito María de, Cartas Mexicanas escritas por D. Benito María de Moxó en 1805, Genova: Tipografía de Luis Pellas, 1839, Front. p. 86 et 132
  Aubin, Joseph-Marius-Alexis (1802-1891), Notice sur une collection d'antiquités mexicaines (peintures et manuscrits), Paris: impr. de P. Dupont, 1851, P. 18
  Durán, Fray Diego, Historia de las Indias de Nueva España y Islas de Tierra Firme, México: Editora nacional, 1867-1880, 2 vol., lams. 1-16
  Chavero, Alfredo, « Explicación del códice geroglífico de Mr. Aubin », Historia de las Indias, México, 1880, P. 163-169
  García Icazbalceta, Joaquín, Bibliografía mexicana del siglo XVI:: catálogo razonado de libros impresos en México de 1539 à 1600, con biografías de autores y otras ilustraciones, precedido de una noticia acerca de la introducción de la imprenta en México, México: Librería de Andrade y Morales, 1886-1892, III: p. 1-69. Disponible en ligne, url: <https://archive.org/details/bibrefiografamexi00icazgoog/page/n12 >
  Boban, Eugène (18..-1908), Documents pour servir à l’histoire du Mexique: catalogue raisonné de la collection de E.-Eugène Goupil (ancienne collection J.-M.-A. Aubin)..., Paris: E. Leroux, 1891, T. 2: documents divers: dessins, cartes et plans (première série), pièces judiciaires, ordonnances royales, etc, cartes et plans (deuxième série), manuscrits relatifs à la géographie du Nord du Mexique, copies diverses (Tezozomoc, Ixtlilxochitl, Camargo, etc.), manuscrits et copies du père Pichardo, manuscrits et copies de don Antonio de Leon y Gama, manuscrits et copies de M. J.-M.-A. Aubin, documents sur la linguistique du Mexique, divers, notice de M. Aubin sur sa collection d’antiquités mexicaines (peintures et manuscrits), p. 114-149, pl. 66-71. Disponible en ligne, url: <http://gallica.bnf.fr/ark:/12148/bpt6k255701h/f109.image >
  Boban, Eugène (18..-1908), Documents pour servir à l’histoire du Mexique: catalogue raisonné de la collection de E.-Eugène Goupil (ancienne collection J.-M.-A. Aubin)..., Paris: E. Leroux, 1891, T. 2: Atlas, pl. 65-71
  Omont, Henri (1857-1940), Catalogue des manuscrits mexicains de la Bibliothèque nationale, Paris: E. Bouillon, 1899, P. 10. Disponible en ligne, url: <http://gallica.bnf.fr/ark:/12148/bpt6k2557051/f15.item >
  Seler, Eduard, « Die bildlichen Darstellungen des mexikanischen Jahresfest », Veröffentlichungen aus dem Museum für Völkerkunde, 1899, Band VI, Heft 2-4, p. 58-66
  Chavero, Alfredo, Apuntes viejos de bibrefiografía mexicana, México, 1903, P. 285-286
  Peñafiel, Antonio, Indumentaría antigua, vestidos guerreros y civiles de los Mexicanos, México: Secretaría de Fomento, 1903, Pl. 18691
  Lehmann, Walter, « Der sogenannte Kalender Ixtlilxochitls. Ein Beitrag zur Kenntnis der achtzehn Jahresfeste der Mexikaner », Anthropos, 1908, N° 3, p. 988-1004. Disponible en ligne, url: <https://www.digi-hub.de/viewer/image/DE-11-001852165/1140/LOG_0203/ >
  Soustelle, Jacques (1912-1990), La famille Otomi-Pame du Mexique central, Paris: Institut d'ethnologie, 1937, V1 vol. (XVI-571 p.-[17] f. de pl.-[3] depl.-[9] cartes dont [1] dépl.
  Thompson, J. Eric. S., « The missing illustrations of the Pomar Relacion », Notes on middle america archaeology and ethnology. Historical research, 1941, July 1, n° 4, p. 15-21
  Carrasco Pizana, Pedro, Los otomíes, cultura e historia prehispánica de los pueblos mesoamericanos de habla otomiana, México: Universidad Nacional Autónoma de México-Instituto de Investigaciones Históricas, 1950, P. 179-183
  Kubler, George; Gibson, Charles, « The Tovar calendar », Memoirs of the Connecticut Academy of Arts and Sciences, 1951, Vol. 11, p. 58-59
  Caso, Alfonso, « Calendarios de los Totonacos y Huastecos », Huastecos, totonacos y sus vecinos Revista mexicana de estudios antropologicos, 1953, Tomo XIII, 2-3, p. 337-350
  Robertson, Donald, Mexican manuscript painting of the early colonial period, the Metropolitan schools, New Haven: Yale university press, 1959, P. 130-134, 149-151, 201-202, pl. 52
  Glass, John B., A survey and census of Middle American pictorial documents, [Washington], [1966-1967], N° 171-172., Manuscrit de Glass paru avant reprise dans le Handbook of Middle American Indians
  Galarza, Joaquín, Codex mexicains: catalogue: Bibliothèque nationale de France, Paris: Musée de l'homme, 1974, P. 27, n° 59 à 64. Disponible en ligne, url: <http://gallica.bnf.fr/ark:/12148/bpt6k255711v/f24.item >
  Glass, John B.; Robertson, Donald, « A census of native Middle American pictorial manuscripts » Handbook of Middle American Indians, Austin: University of Texas Press, 1975, Vol. 14, p. 147-148
  Galarza, Joaquín, Codices mexicanos de la Biblioteca Nacional de Paris, [México]: Departamento de publicaciones del Archivo general de la nación, 1979, P. 37., (Serie guías y catálogos / Archivo general de la nación; 44). Disponible en ligne, url: <http://amoxcalli.org.mx/catalogo.pdf >
  Prem, Hanns J., « Las fechas calendáricas completas en los textos de Ixtlilxochitl » Estudios de Cultura Náhuatl,, 1983, Vol. 16, p. 223-231
  Acuña, Rene, « Relación de la Alcaldía Mayor de Meztitlan y su Jurisdicción » Relaciones Geográficas del siglo XVI: México, México: Universidad Nacional Autónoma de México, 1986, Tomo 2, Vol. 7, p. 23-41
  Riese, Berthold Christoph, « Codex Ixtlilxochitl Ethnographische Dokumente aus Neuspanien im Umfeld der Codex Magliabechi-Gruppe » Acta Humboldtiana, 1986, N° 10, p. 3 et suiv.
  Gruzinski, Serge, L'Amérique de la Conquête peinte par les Indiens du Mexique, Paris: Unesco: Flammarion, 1991, P. [63]-64, 115-[117], 121
  Alcina Franch, José, Códices mexicanos, Madrid: Editorial Mapfre, 1992, P. 96-101. (Colección Lenguas y Literaturas Indígenas; 1)
  Durand-Forest, Jacqueline de, « Un témoignage tardif de l'art pictographique “aztèque”: le Codex Ixtlilxochitl » Cahiers du CRIAR, 1992, La Peinture mexicaine de l'époque précolombienne à nos jours, N° 12, p. [11]-18. Disponible en ligne, url: <http://www.persee.fr/doc/jsa_0037-9174_1998_num_84_2_1719 >
  Gruzinski, Serge, Painting the conquest: the Mexican Indians and the European Renaissance, Paris: Unesco: Flammarion, 1992, P. 63, 64, 115-117, 120
  Doesburg, Sebastian van (Geert Bastiaan), Códice Ixtlilxochitl. Apuntaciones y pinturas de un historiador. Estudio de un documento colonial que trata del calendario naua, México: Sociedad Estatal Quinto Centenario: Akademische Druck- u. Verlagsanstalt: Fondo de Cultura Económica, 1996, P. 15-36
  Lesbre, Patrick, « Illustrations acolhua de facture européenne (Codex Ixtlilxochitl, ff. 105-112) » Journal de la Société des Américanistes, 1998, Tome 84, n°2, p. 97-124. Disponible en ligne, url: <http://www.persee.fr/doc/jsa_0037-9174_1998_num_84_2_1719 >
  Roulet, Éric, « Les sources historiques de Mariano Veitia » Caravelle, 2000, N° 74, p. 61-84. DOI: https://doi.org/10.3406/carav.2000.1227 Disponible en ligne, url: <https://www.persee.fr/doc/carav_1147-6753_2000_num_74_1_1227 >.
  Durand-Forest, Jacqueline de, « Le calendrier non illustré du Codex Ixtlilxochitl. Essai d'identification » Caravelle, 2001, N° 76-77, Hommage à Georges Baudot, p. 37-46. Disponible en ligne, url: <http://www.persee.fr/doc/carav_1147-6753_2001_num_76_1_1283 >
  Batalla Rosado, Juan José « El Códice Ixtlilxochitl y su copia el Códice Veitia » El Códice Tudela o Códice del Museo de América y el Grupo Magliabechiano, 2003, Vol. 1, p. 325-335. Thèse de doctorat: Historia de América: Madrid, Universidad complutense: 2003 Disponible en ligne, url: <https://eprints.ucm.es/2524/ >.
  Glass, John B.; Robertson, Donlad, « Ixtlilxochitl 1a parte, Códice » Wiki Filologia, 2010, Disponible en ligne, url: <http://www.iifilologicas.unam.mx/wikfil/index.php/Ixtlilxochitl_1a_parte,_C%C3%B3dice >
  Doesburg, Sebastián van, « Ixtlilxochitl 2a parte, Códice » Wiki Filologia, 2010, Disponible en ligne, url: <http://www.iifilologicas.unam.mx/wikfil/index.php/Ixtlilxochitl_2a_parte,_C%C3%B3dice >
  Fernández, Enrique García, Americanismos en la Crónica de la Nueva España de Francisco Cervantes de Salazar, Madrid: Enrique García Fernández, 2017, 1 vol. (564 p.). Thèse de doctorat: Philologie: Madrid, Universidad complutense: 201
  Duviols, Jean-Paul (1936-....), Les peintures de la voix: le monde aztèque en images, Paris: Chandeigne: Maison de l'Amérique latine, 2018, 1 vol. (302 p.)
  Fragment d'un Codex attribué par León y Gama à Don Fernando de Alva Ixtlilxochitl.
  Note: 2° volume f° 114.
  Provient des collections de, Carlos de Sigüenza y Góngora, Lorenzo Boturini Benaducci, Joseph Aubin, Eugène Goupil.
- Mexicain 72
  Microfilm en noir et blanc. Cote de consultation en salle de lecture: MFILM Mexique 72. Cote de la matrice (pour commander une reproduction): R 56240.
  Provient de la collection d'Eugène Goupil, don entré en 1898,
- Confirmation des élections de Calpan, 1578; Mexicain 73; Manuscrit figuratif. Cahier in-folio, 9 feuillets, 14 pages, papier européen, 21 x 30 cm.
  Confirmation des élections de Calpan; nomination de chefs indigènes par le vice-roi Don Martin Enriquez de Almanza (1578)
  Etiquette avec le n° 426. Note: 2ème volume f° 156
- Différentes histoires originales des royaumes de Colhuacan par Domingo de San Antonio Chamalpahin, Mexicain 74; Manuscrit figuratif. 272 feuillets, papier européen, 31 x 21 cm.
  Documents pour servir à l'histoire du Mexique: catalogue raisonné de la collection de E.-Eugène Goupil (ancienne collection J.-M.-A. Aubin).... vol. 2 (première partie) / Eugène Boban; avec une introduction de M. E.-Eugène Goupil et une lettre-préface de M. Auguste Génin, p. 160
- Une émeute parmi les indigènes d'Ixtacmaxtitlan, 1564; Mexicain 75; Manuscrit figuratif. En couleurs. 53 feuillets, papier européen, 22 x 31 cm.
  Volume II, f° 169. Codex: f. 37 V-38 R.
  Présentation, notes paléographiques, traduction du nahuatl en espagnol et édition du document par Elia Rocío Hernández Andón (CIESAS-Amoxcalli), sur le site Amoxcalli.
  Une émeute parmi les indigènes; action judicaire contre plusieurs habitants d'Iztacmaztitlan: pièces relatives à des poursuites exercées contre ceux d'entre eux qui se retirèrent dans les bois en haine du régime auquel ils étaient soumis dans les bourgades, 1564.
  Provient des collections de, Joseph Aubin, puis Eugène Goupil.
  Ixtacmaxtitlan, une émeute parlmi les indigènes d'; Ixtacmaxtitlan
- Testeriano 1, Mexicain 76; Manuscrit figuratif. 18 feuillets, papier européen, in 4°, 16 x 31 cm.
  "Cartilla". Cathéchisme en images et en chiffres accompagnés de prières.
  Note: 2ème volume f. 169. Note au f. 1 R: 2° 5° $ 18. Suivent deux feuillets avec des notes de M. Aubin
  Provient des collections de Boturini, Joseph Aubin, puis Eugène Goupil.
- Mexicain 77
  Microfilm en noir et blanc. Cote de consultation en salle de lecture: MFILM Mexique 77. Cote de la matrice (pour commander une reproduction): R 56245.
  Microfilm en couleur. Cote de consultation en salle de lecture: MFC Mexique 77. Cote de la matrice (pour commander une reproduction): ICR 75.
- Testeriano 3, Mexicain 78; Manuscrit figuratif. 11 feuillets, papier européen, in 4°, 15 x 21 cm.
  "Cartilla". Cathéchisme en images et en chiffres accompagnés de titres et notes.
  Note: 2ème volume f. 175. México, 6 de enero de 1832 añños, XXXXVIII.
- Mexicain 79
  Microfilm en noir et blanc. Cote de consultation en salle de lecture: MFILM Mexique 79. Cote de la matrice (pour commander une reproduction): R 56247.
  Microfilm en couleur. Cote de consultation en salle de lecture: MFC Mexique 79. Cote de la matrice (pour commander une reproduction): ICR 1734.
- Mexicain 80
  Microfilm en noir et blanc. Cote de consultation en salle de lecture: MFILM Mexique 80. Cote de la matrice (pour commander une reproduction): R 56248.
- Mexicain 80 bis
  Microfilm en noir et blanc. Cote de consultation en salle de lecture: MFILM Mexique 80 bis. Cote de la matrice (pour commander une reproduction): R 56249.
- Techialoyan 718, Mexicain 81; Manuscrit figuratif peintures au reco et au verso. 9 feuillets ployées comme un livre, papier indigène, 25 x 28 cm.
  Fragment d'histoire chichimèque
- Mexicain 82
  Microfilm en noir et blanc. Cote de consultation en salle de lecture: MFILM Mexique 82. Cote de la matrice (pour commander une reproduction): R 56251.
- Mexicain 83
  Microfilm en noir et blanc. Cote de consultation en salle de lecture: MFILM Mexique 83. Cote de la matrice (pour commander une reproduction): R 56252.
  Microfilm en couleur. Cote de consultation en salle de lecture: MFC Mexique 83. Cote de la matrice (pour commander une reproduction): ICR 1616.
- Mexicain 83 bis
  Microfilm en noir et blanc. Cote de consultation en salle de lecture: MFILM Mexique 83 bis. Cote de la matrice (pour commander une reproduction): R 56253.
  Microfilm en couleur. Cote de consultation en salle de lecture: MFC Mexique 83 bis. Cote de la matrice (pour commander une reproduction): ICR 1625.
- Historia de Ayotsingo, Mexicain 84; Manuscrit figuratif. En couleurs. Cahier in-folio, 11 feuillets, papier européen, 21 x 30 cm.
  "1519 años. Congregación". Histoire d'Ayotzingo, depuis l'arrivée des conquérants jusqu'en 1635.
- Fragment de l'histoire des anciens Mexicains, Mexicain 85; Manuscrit figuratif. Encre sépia. 8 feuillets in-4°, papier européen, 15 x 20 cm.
  Original: Mexicain 85.
  Copie: Mexicain 85bis
  Fragment de l'histoire des anciens Mexicains.
  N° 8 écrit sur un papier collé sur la dernière feuille.
- Fragment d'un procès, Mexicain 86; Manuscrit figuratif. 6 feuillets in-folio, papier européen, 21 x 31 cm.
  Fragment d'un procès.
  Etiquette avec le n° 416. Fragment de page portant la date: 1567. Note sur la dernière page: In° 5° n° 3, Qno. 7° f. 6..
- Mexicain 87
  Microfilm en noir et blanc. Cote de consultation en salle de lecture: MFILM Mexique 87. Cote de la matrice (pour commander une reproduction): R 56635.
- Mexicain 88
  Microfilm en noir et blanc. Cote de consultation en salle de lecture: MFILM Mexique 88 (1-7, 4). Cote de la matrice (pour commander une reproduction): R 56636.
  Microfilm en couleur. Cote de consultation en salle de lecture: MFC Mexique 88 (1). Cote de la matrice (pour commander une reproduction): ICR 3038.
- Mexicain 89
  Microfilm en noir et blanc. Cote de consultation en salle de lecture: MFILM Mexique 89 (1-9)(4). Cote de la matrice (pour commander une reproduction): R 56637.
  Microfilm en couleur. Cote de consultation en salle de lecture: MFC Mexique 89 (1-9)(4). Cote de la matrice (pour commander une reproduction): ICR 77.
- Album, Mexicain 90 (1-2); Manuscrit figuratif. 62 pages, papier européen, 25 x 33 cm. Reliure carton pts mouchetés.Au dos titre doré: "antiquités méxicaine" [sic]
  Album de copies executées par Antonio Leon y Gama
  Provient des collections de,, Joseph Aubin, puis Eugène Goupil.
  - Azcatitlan, Mexicain 90 (1); p. 1-50
  - Cruz, Mexicain 90 (2); p. 51-62
- Mexicain 91
  Microfilm en noir et blanc. Cote de consultation en salle de lecture: MFILM Mexique 91. Cote de la matrice (pour commander une reproduction): R 56639.
- Mexicain 91 bis
  Microfilm en noir et blanc. Cote de consultation en salle de lecture: MFILM Mexique 91 bis. Cote de la matrice (pour commander une reproduction): R 56640.
- Mexicain 92
  Microfilm en noir et blanc. Cote de consultation en salle de lecture: MFILM Mexique 92. Cote de la matrice (pour commander une reproduction): R 56641.
- Mexicain 93
  Microfilm en noir et blanc. Cote de consultation en salle de lecture: MFILM Mexique 93. Cote de la matrice (pour commander une reproduction): R 56642.
- Mexicain 94
  Microfilm en noir et blanc. Cote de consultation en salle de lecture: MFILM Mexique 94. Cote de la matrice (pour commander une reproduction): R 56643.
  Microfilm en couleur. Cote de consultation en salle de lecture: MFC Mexique 94. Cote de la matrice (pour commander une reproduction): ICR 1657.
- Mexicain 95
  Microfilm en noir et blanc. Cote de consultation en salle de lecture: MFILM Mexique 95. Cote de la matrice (pour commander une reproduction): R 56644.
  Microfilm en couleur. Cote de consultation en salle de lecture: MFC Mexique 95. Cote de la matrice (pour commander une reproduction): ICR 1253.
- Mexicain 96
  Microfilm en noir et blanc. Cote de consultation en salle de lecture: MFILM Mexique 96. Cote de la matrice (pour commander une reproduction): R 56645.
- Mexicain 97
  Microfilm en noir et blanc. Cote de consultation en salle de lecture: MFILM Mexique 97. Cote de la matrice (pour commander une reproduction): R 56646.
- Lienzo de Tetlama (copie), XVIe siècle; Mexicain 98; Papier européen. 1 f.. 47 x 59 cm. Manuscrit figuratif.
  Calque d'une ancienne carte géographique dont le centre représente Xochicalco.
- Mexicain 99-99 bis
  Microfilm en noir et blanc. Cote de consultation en salle de lecture: MFILM Mexique 99 - 99 bis. Cote de la matrice (pour commander une reproduction): R 56648.
- Mexicain 100
  Microfilm en noir et blanc. Cote de consultation en salle de lecture: MFILM Mexique 100. Cote de la matrice (pour commander une reproduction): R 56649.
- Lienzo de Tetlama (copie), XVIe siècle; Mexicain 101; Papier européen. 1 f.. 60 x 260 cm. Reliure. manuscrit figuratif en couleurs?.
  Copie de la carte appelée Lienzo de Tetlama. Autres copies: 10 bis-b, 98, 101 bis.
- Lienzo de Tetlama (copie), Date; Mexicain 101 bis; papier européen. 1 f.. 60 x 200 cm. Reliure. Manuscrits figuratif.
  Copie d'une carte géographique identique à la carte conservée sous la cote Mexicain 101. Autres copies: 10 bis-b, 98 et 101
- Mexicain 102
  Microfilm en noir et blanc. Cote de consultation en salle de lecture: MFILM Mexique 102. Cote de la matrice (pour commander une reproduction): R 56652.
  Microfilm en noir et blanc. Cote de consultation en salle de lecture: MFILM Mexique 102A. Cote de la matrice (pour commander une reproduction): R 117268.
- Mexicain 103
  Microfilm en noir et blanc. Cote de consultation en salle de lecture: MFILM Mexique 103. Cote de la matrice (pour commander une reproduction): R 56653.
- Mexicain 104
  Microfilm en noir et blanc. Cote de consultation en salle de lecture: MFILM Mexique 104. Cote de la matrice (pour commander une reproduction): R 56654.
  Microfilm en couleur. Cote de consultation en salle de lecture: MFC Mexique 104. Cote de la matrice (pour commander une reproduction): ICR 1485.
- Mexicain 104 bis
  Microfilm en noir et blanc. Cote de consultation en salle de lecture: MFILM Mexique 104 bis. Cote de la matrice (pour commander une reproduction): R 56655.
  Microfilm en couleur. Cote de consultation en salle de lecture: MFC Mexique 104 bis. Cote de la matrice (pour commander une reproduction): ICR 1662.
- Mexicain 105
  Microfilm en noir et blanc. Cote de consultation en salle de lecture: MFILM Mexique 105. Cote de la matrice (pour commander une reproduction): R 56656.
  Microfilm en couleur. Cote de consultation en salle de lecture: MFC Mexique 105. Cote de la matrice (pour commander une reproduction): ICR 1776.
- Mexicain 106
  Microfilm en noir et blanc. Cote de consultation en salle de lecture: MFILM Mexique 106 A-B. Cote de la matrice (pour commander une reproduction): R 56657.
  Microfilm en couleur. Cote de consultation en salle de lecture: MFC Mexique 106 A-B. Cote de la matrice (pour commander une reproduction): ICR 1777.
- Mexicain 107